【裁判字號】    92,毒抗,405
【裁判日期】    920529
【裁判案由】    聲請強制戒治
【裁判全文】
臺灣高等法院臺中分院刑事裁定                    九十二年度毒抗字第四○五號
    抗  告  人
    即  被  告  甲○○
右抗告人因違反毒品危害防制條例案件，經檢察官聲請強制戒治，不服臺灣彰化地方
法院中華民國九十二年四月二十八日第一審裁定（九十二年度毒聲字第七四六號，聲
請案號：台灣彰化地方法院檢察署九十二年度毒偵字第二六一號、九十二年度聲戒字
第二九一號），提起抗告，本院裁定如左：
      主  文
抗告駁回。
      理  由
一、按依毒品危害防制條例第二十條第二項規定，由檢察官為不起訴之處分後，五年
    內再犯第十條之罪，經觀察、勒戒後，認有繼續施用毒品之傾向或三犯以上者，
    應由檢察官聲請法院裁定先令入戒治處所施以強制戒治，毒品危害防制條例第二
    十條第三項，定有明文。
二、本件抗告意旨略以：抗告人甲○○現罹患尿毒症，此有中華民國身心障礙手冊為
    證，障礙類別為重要器官失去功能，障礙等級為極重度，每週需血液透析治療及
    洗腎三次。復按戒治處分執行條例第七條第一項第三款揭示，受戒治人入所時，
    應行健康檢查，有限罹患疾病，因戒治而有殘廢會死亡之虞者，應拒絕入所，抗
    告人現罹上列絕症，如入所戒治，而戒治處所又無每週三次之洗腎設備，勢必殘
    廢，甚或死亡，因此該裁定已無實益，為此撤銷原裁定，更為適當之裁定云云。
三、本件原審以被告甲○○前因施用毒品案件，經先後二次裁定送觀察、勒戒後，均
    認無繼續施用毒品之傾向，由臺灣彰化地方法院檢察署檢察官分別於民國八十九
    年一月十四日以八十八年度毒偵字第二一六八號、九十年三月十六日以八十九年
    度毒偵字第四二○二號為不起訴處分確定。惟被告復基於施用毒品之犯意，於九
    十二年一月五日十六時許，在其彰化縣大村鄉大村村十鄰田洋巷四號住所，施用
    第二級毒品安非他命一次，嗣於九十二年一月九日十四時許，在上揭處所為警查
    獲。右揭犯罪事實，業經被告於警訊及偵查時坦承不諱，並有安非他命吸食器一
    組及塑膠袋一個扣案可資佐證，復有前開不起訴處分書及刑案資料查註紀錄表在
    卷可考，足認被告係三犯毒品危害防制條例第十條第二項之罪，爰依同條例第二
    十條第三項但書規定，依檢察官之聲請，為令入戒治處所施以強制戒治一年之裁
    定，於法並無不合。抗告人徒以其罹患重病為由，任意指摘原裁定不當，並無理
    由，應予駁回。
四、據上論斷，應依刑事訴訟法第四百十二條，裁定如主文。
中      華      民      國    九十二    年     五     月    二十九      日
                                   臺灣高等法院臺中分院刑事第五庭
                                         審判長法  官  袁  從  楨
                                               法  官  姚  勳  昌
                                               法  官  郭  同  奇
右正本證明與原本無異。
不得抗告。
                                               書記官  陳  玫  伶
中      華      民      國    九十二     年      五       月   二十九   日
                                                                        Ｆ


司法院資訊處製作；財團法人民間司法改革基金會備份。
